---
title: "R Notebook"
output: html_notebook
---
#Introduction

Ce notebook explique comment a été réalisé l'analyse de l'expression des CT, dans les différentes tumeurs : 
=> Etape 1, données TCGA FPKM-UQ
==> Etape 2, binarisation 

##Paths
```{r}
pathData = "C:/Users/marth/Desktop/These_Marthe/1_Bioinfo/180814_TCGA_All4"
pathRes = "C:/Users/marth/Desktop/These_Marthe/1_Bioinfo/181115_TCGApostSeminaire"
```

##libariries
```{r}
library(TCGAbiolinks)

library(DESeq2)

library(psych)

library(ggplot2)
library(gridExtra)
library(ComplexHeatmap)
library(circlize)

library(ggrepel)
```

##Données
Les données d'expression normalisées sur les 4 types tumoraux + tissus normaux
```{r}
load(paste(pathData, "WS_All4_NormalizedDataOnly.Rdata", sep="/"))


TSPS=read.table(file="C:/Users/marth/Desktop/These_Marthe/1_Bioinfo/documents/Data_TSPS_fromRousseau.txt", h=T, sep="\t")
CT_Wang=read.table(file="C:/Users/marth/Desktop/These_Marthe/1_Bioinfo/documents/CT_list_Wang.txt", h=T, sep="\t", dec=",")
CT_Database=read.table(file="C:/Users/marth/Desktop/These_Marthe/1_Bioinfo/documents/data_CTA_list_from_CT_database.txt", h=T, sep="\t", dec=",")
#réunion des trois listes
CT=data.frame(Description=c(as.character(TSPS$Gene_Symbol),
                            as.character(CT_Wang$Description),
                            as.character(CT_Database$Family_member)))
```

#Avec les données TPM

###Installer TCGA biolinks
from 
devtools::install_github(repo = "BioinformaticsFMRP/TCGAbiolinks",dependencies = T)

```{r}
library(TCGAbiolinks)
library(dplyr)
library(DT)

packageVersion("TCGAbiolinks")
```

##Télécharger les données (Merci Jérémy!)

Lire ca : http://bioconductor.org/packages/release/bioc/vignettes/TCGAbiolinks/inst/doc/download_prepare.html

c'est long (mais semble moins long que par GDCquery)


####################################################################################################
Ne pas exécuter impunément c'est super long !!
####################################################################################################

```{r}
#Testé si le serveur GDC est dispo (parfois en maintenance)
isServeOK()

query <- GDCquery(project = "TCGA-LUSC",
                  data.category = "Gene expression",
                  data.type = "Gene expression quantification",
                  platform = "Illumina HiSeq", 
                  file.type  = "results",
                 # barcode = "TCGA-BF-AAOU",
                  experimental.strategy = "RNA-Seq",
                  legacy = TRUE)


                  
GDCdownload(query, method = "api", files.per.chunk = 50) #download par petits paquets
data_lusc <- GDCprepare(query) #Prépare l'env de travail : SummarizedExperiment à partir des data
```


o GDCquery: Searching in GDC database

Genome of reference: hg19
oo Accessing GDC. This might take a while...

ooo Project: TCGA-BRCA

oo Filtering results

ooo By platform
ooo By experimental.strategy
ooo By data.type
ooo By file.type

oo Checking data

ooo Check if there are duplicated cases
ooo Check if there results for the query

o Preparing output




Downloading data for project TCGA-BRCA
GDCdownload will download 1215 files. A total of 1.842027909 GB
Downloading chunk 1 of 25 (50 files, size = 75.895848 MB) as Thu_Nov_15_13_43_46_2018_0.tar.gz
Downloading: 30 MB     Downloading chunk 2 of 25 (50 files, size = 75.807034 MB) as Thu_Nov_15_13_43_46_2018_1.tar.gz
Downloading: 30 MB     Downloading chunk 3 of 25 (50 files, size = 75.84429 MB) as Thu_Nov_15_13_43_46_2018_2.tar.gz
Downloading: 30 MB     Downloading chunk 4 of 25 (50 files, size = 75.755553 MB) as Thu_Nov_15_13_43_46_2018_3.tar.gz
Downloading: 30 MB     Downloading chunk 5 of 25 (50 files, size = 75.789367 MB) as Thu_Nov_15_13_43_46_2018_4.tar.gz
Downloading: 30 MB     Downloading chunk 6 of 25 (50 files, size = 75.914264 MB) as Thu_Nov_15_13_43_46_2018_5.tar.gz
Downloading: 31 MB     Downloading chunk 7 of 25 (50 files, size = 75.819492 MB) as Thu_Nov_15_13_43_46_2018_6.tar.gz
Downloading: 30 MB     Downloading chunk 8 of 25 (50 files, size = 75.775712 MB) as Thu_Nov_15_13_43_46_2018_7.tar.gz
Downloading: 30 MB     Downloading chunk 9 of 25 (50 files, size = 75.823065 MB) as Thu_Nov_15_13_43_46_2018_8.tar.gz
Downloading: 30 MB     Downloading chunk 10 of 25 (50 files, size = 75.645818 MB) as Thu_Nov_15_13_43_46_2018_9.tar.gz
Downloading: 30 MB     Downloading chunk 11 of 25 (50 files, size = 75.832547 MB) as Thu_Nov_15_13_43_46_2018_10.tar.gz
Downloading: 30 MB     Downloading chunk 12 of 25 (50 files, size = 75.841293 MB) as Thu_Nov_15_13_43_46_2018_11.tar.gz
Downloading: 30 MB     Downloading chunk 13 of 25 (50 files, size = 75.770528 MB) as Thu_Nov_15_13_43_46_2018_12.tar.gz
Downloading: 30 MB     Downloading chunk 14 of 25 (50 files, size = 75.906224 MB) as Thu_Nov_15_13_43_46_2018_13.tar.gz
Downloading: 30 MB     Downloading chunk 15 of 25 (50 files, size = 75.683933 MB) as Thu_Nov_15_13_43_46_2018_14.tar.gz
Downloading: 30 MB     Downloading chunk 16 of 25 (50 files, size = 75.760049 MB) as Thu_Nov_15_13_43_46_2018_15.tar.gz
Downloading: 30 MB     Downloading chunk 17 of 25 (50 files, size = 75.809091 MB) as Thu_Nov_15_13_43_46_2018_16.tar.gz
Downloading: 30 MB     Downloading chunk 18 of 25 (50 files, size = 75.767376 MB) as Thu_Nov_15_13_43_46_2018_17.tar.gz
Downloading: 30 MB     Downloading chunk 19 of 25 (50 files, size = 75.980514 MB) as Thu_Nov_15_13_43_46_2018_18.tar.gz
Downloading: 31 MB     Downloading chunk 20 of 25 (50 files, size = 75.758622 MB) as Thu_Nov_15_13_43_46_2018_19.tar.gz
Downloading: 30 MB     Downloading chunk 21 of 25 (50 files, size = 75.807803 MB) as Thu_Nov_15_13_43_46_2018_20.tar.gz
Downloading: 30 MB     Downloading chunk 22 of 25 (50 files, size = 75.839067 MB) as Thu_Nov_15_13_43_46_2018_21.tar.gz
Downloading: 30 MB     Downloading chunk 23 of 25 (50 files, size = 75.717816 MB) as Thu_Nov_15_13_43_46_2018_22.tar.gz
Downloading: 30 MB     Downloading chunk 24 of 25 (50 files, size = 75.705523 MB) as Thu_Nov_15_13_43_46_2018_23.tar.gz
Downloading: 30 MB     Downloading chunk 25 of 25 (15 files, size = 22.77708 MB) as Thu_Nov_15_13_43_46_2018_24.tar.gz
Downloading: 9.2 MB

 |========================================================================================| 100%Downloading genome informati
on (try:0) Using: Homo sapiens genes (GRCh37.p13)
Starting to add information to samples
 => Add clinical information to samples
Add FFPE information. More information at: 
=> https://cancergenome.nih.gov/cancersselected/biospeccriteria 
=> http://gdac.broadinstitute.org/runs/sampleReports/latest/FPPP_FFPE_Cases.html
 => Adding subtype information to samples
brca subtype information from:doi.org/10.1016/j.ccell.2018.03.014

###Menage et sauve WS
```{r}
	#Pratique quand tu travailles sur des gros fichiers
#Ex : regrouper des SummExp de différents organes / Projet TCGA
#Entre ici la liste des fichiers que tu souhaites garder dans ton environnement
KEEP=c('data_brca','data_coad','data_luad','data_lusc' )
rm(list= ls()[!(ls() %in% KEEP )])
#Puis Restart R manuellement

```

ENsuite on sauve un WS, et on se débarrasse des fichiers bruts très lourds, on ne gardera que ce WS













